---
title: "Recharts UDF"
author: "`r Sys.info()[['user']]`"
date: "`r format(Sys.time(),'%x %X')`"
output: 
  html_document: 
    keep_md: yes
    number_sections: yes
    toc: yes
---

# Intro 前言

本工具来源于百度开发的国内顶尖水平的开源d3-js可视项目[Echarts](http://echarts.baidu.com/)([Github Repo](https://github.com/ecomfe/echarts))。Yang Zhou和Taiyun Wei基于该工具开发了[recharts](https://github.com/taiyun/recharts)包，经Yihui Xie[修改](https://github.com/yihui/recharts)后，可通过`htmlwidgets`传递js参数，大大简化了开发难度。但此包开发仍未完成。为了赶紧上手用，基于该包做了一个函数`echartR`，用于制作基础Echart交互图。

# Usage 用法
## Installation 安装
- 安装`devtools`
- 安装recharts (`install_github('yihui/recharts')`)
- 下载`echartR`文件到本地(位置:  [https://github.com/madlogos/recharts/blob/master/R/echartR.R](https://github.com/madlogos/recharts/blob/master/R/echartR.R))
- 调用`echartR`脚本(假设我将脚本放在本地GitHub Repo： `source("~/Github/recharts/R/echartR.R")`)

## Grammar 语法

```
echartR(data,x,y,series=NULL,weight=NULL,type="scatter",stack=FALSE,
                  title=NULL,subtitle=NULL,symbolList=NULL,
                  dataZoom=NULL, dataRange=NULL,
                  xlab=NULL,ylab=NULL,xyflip=FALSE,AxisAtZero=TRUE,scale=TRUE,
                  palette='aetnagreen',tooltip=TRUE,legend=TRUE,
                  legend_pos=c('center','top')
                  toolbox=TRUE,calculable=TRUE))
```

- **data**: 数据集
- **x**: x变量
- **y**: y变量
- series: Series(系列)变量
- weight: 权重变量，在气泡图等时用
- type: 默认scatter，可选'scatter', 'bubble', 'bar', 'line', 'linesmooth', 'map', 'k', 'pie', 'ring', 'area', 'areasmooth', 'chord', 'force', 'tree', 'treemap', 'wordcloud', 'heatmap', 'histogram', 'funnel', 'pyramid'
    - 如选择map，则控制项必须写作一个长度为3的向量：c('map',`mapType`,`area/point`)。mapType可选'world'、'china'，或简体中文表示的具体中国地名。area/point为area时，用区块颜色表示效应大小；为point时，用点在地图上做标注。默认为c('map','china','area')。
- stack: 默认FALSE，是否堆积。制作堆积条图、柱图时用
- title: 标题 
- subtitle: 副标题
- symbolList: 图形标志。可使用数组循环使用，但数组长度必须大于等于数据系列的水平数。如设置为NULL或不设置，则循环显示Echarts默认的标志图形列表：c('circle','rectangle','triangle','diamond','emptyCircle','emptyRectangle','emptyTriangle','emptyDiamond')。也可任意指定'heart','droplet','pin','arrow','star5','star6'等非标图形。设为'none'则不显示
- dataZoom: 数据缩放轴，默认FALSE
- dataRange: 数据范围漫游范围，默认不打开。如要打开，设置dataRange=c(`高值标签`,`低值标签`)
- xlab: x轴标题
- ylab: y轴标题
- xyflip: 默认FALSE，是否翻转坐标轴
- AxisAtZero: 默认TRUE，坐标轴是否交叉于零点
- scale: 默认TRUE，是否基于最大、最小值调整坐标尺度
- palette: 默认aetnagreen，使用调色板
    - Aetna palettes: 可用 'aetnagreen', 'aetnablue', 'aetnaviolet', 'aetnaorange', 'aetnateal', 'aetnacranberry'
    - RColorBrewer palettes(区分大小写): 可用'BrBG', 'PiYG', 'PRGn', 'PuOr', 'RdBu', 'RdGy', 'RdYlBu', 'RdYlGn', 'Spectral', 'Accent', 'Dark2', 'Paired', 'Pastel1', 'Pastel2', 'Set1', 'Set2', 'Set3', 'Blues', 'BuGn', 'BuPu', 'GnBu', 'Greens', 'Greys', 'Oranges', 'OrRd', 'PuBu', 'PuBuGn', 'PuRd', 'Purples', 'RdPu', 'Reds', 'YlGn', 'YlGnBu', 'YlOrBr', 'YlOrRd'
    - ggthemes palettes: 'calc', 'economist', 'economist_white', 'excel', 'few', 'fivethirtyeight', 'gdocs', 'pander', 'tableau', 'stata', 'tableau20', 'tableau10medium', 'tableaugray', 'tableauprgy', 'tableaublrd', 'tableaugnor', 'tableaucyclic', 'tableau10light', 'tableaublrd12','tableauprgy12', 'tableaugnor12','hc','darkunica', 'solarized','solarized_red', 'solarized_yellow', 'solarized_orange','solarized_magenta','solarized_violet', 'solarized_blue', 'solarized_cyan', 'solarized_green', 'wsj','colorblind', 'trafficlight'
- tooltip: 默认TRUE，鼠标指针特效
- legend: 默认TRUE，是否显示图例
- legend_pos: 图例位置，c("center","top")表示中间顶端位置
- toolbox: 默认TRUE，是否显示工具箱
- calculable: 默认TRUE，是否支持拖曳重算(Echarts专利)

# Examples
```{r import R,message=FALSE,echo=FALSE}
Sys.setlocale("LC_ALL","Chinese")
source("~/Github/recharts/R/echartR.R")
knitr::opts_chunk$set(message=FALSE,warning=FALSE)
```

## Scatter 散点图
### Singular-series Scatter 单系列散点图
```{r mono-series scatter}
echartR(data = iris, x = ~Sepal.Width, y = ~Sepal.Length, 
        type = 'scatter', palette='solarized_magenta',
        title = 'Scatter - Sepal Width vs Length (iris)', 
        xlab = 'Sepal Width', ylab = 'Sepal Length')
```

显示范围从零点开始(`scale`=FALSE)：
```{r mono-series scatter}
echartR(data = iris, x = ~Sepal.Width, y = ~Sepal.Length, scale = F,
        type = 'scatter', palette='solarized_blue',
        title = 'Scatter - Sepal Width vs Length (iris)', 
        xlab = 'Sepal Width', ylab = 'Sepal Length')
```

### Multi-series Scatter 多系列散点图
```{r multi-series scatter}
echartR(data = iris, x = ~Sepal.Width, y = ~Sepal.Length, series = ~Species,
        type = 'scatter', palette='aetnaviolet', symbolList='circle',
        title = 'Scatter - Sepal Width vs Length by Species (iris)',
        xlab = 'Sepal Width', ylab = 'Sepal Length')
```

使用三套标志图形(实心点、空心点、方块)区分数据系列
```{r multi-series scatter with multi-symbols}
echartR(data = iris, x = ~Sepal.Width, y = ~Sepal.Length, series = ~Species,
        type = 'scatter', palette='aetnateal',
        symbolList=c('circle','emptyCircle','rectangle'),
        title = 'Scatter - Sepal Width vs Length by Species (iris)',
        xlab = 'Sepal Width', ylab = 'Sepal Length')
```

## Bubble 气泡图

气泡图同样来源于散点图。type改为`bubble`即可，如不指定`weight`变量，函数默认指定y为气泡权重。

### Singular-series Bubble 单系列气泡图
```{r mono-series bubble}
echartR(data = iris, x = ~Sepal.Width, y = ~Sepal.Length, 
        weight = ~Petal.Length,
        type = 'bubble', palette='solarized_cyan',
        title = 'Bubble - Sepal Width vs Length weighed by Petal Length (iris)', 
        xlab = 'Sepal Width', ylab = 'Sepal Length')
```

### Multi-series Bubble 多系列气泡图
用`rep('circle',nlevels(iris$Species))`设置3个数据系列均使用实心圆作为标志图形
```{r multi-series bubble}
echartR(data = iris, x = ~Sepal.Width, y = ~Sepal.Length, 
        weight = ~Petal.Length, series = ~Species, 
        symbolList=rep('circle',nlevels(iris$Species)),
        type = 'bubble', palette='tableauGnOr',
        title = paste("Bubble - Sepal Width vs Length by Species,",
                      "weighed by Petal Length(iris)"), 
        xlab = 'Sepal Width', ylab = 'Sepal Length')
```

## vBar 柱图

先生成一个汇总数据集`dtiris`。

```{r summary data}
library(reshape2)
dfiris <- iris
dfiris$id <- row.names(iris)
dfiris <- melt(dfiris,id=c("Species","id"))
names(dfiris) <- c("Species","id","Param","Value")
dtiris <- dcast(dfiris[,c(1,3,4)],Species+Param~.,value.var="Value",mean)
names(dtiris) <- c("Species","Param","Mean")
knitr::kable(dtiris,format='html',caption="Table: Mean of parameters (iris)")
```

### Unstacked vBar 平铺柱图
```{r unstack vbar}
echartR(data = dtiris, x = ~Param, y = ~Mean, 
        series = ~Species,
        type = 'bar', palette='fivethirtyeight',
        title = paste("VBar - Parameter Mean by Species,", "(iris)"), 
        xlab = 'Parameter', ylab = 'Mean', legend_pos=c('right','center'))
```

### Stacked vBar 堆积柱图
```{r stack vbar}
echartR(data = dtiris, x = ~Param, y = ~Mean, 
        series = ~Species, stack=T,
        type = 'bar', palette='pander',
        title = paste("VBar - Parameter Mean by Species,", "(iris)"), 
        xlab = 'Parameter', ylab = 'Mean', legend_pos=c('right','center'))
```

堆积与否，也可以简单地通过工具栏的`平铺`、`堆积`按钮切换。非常强大(但也得在函数配置项里正确地码出代码)。

## hBar 条图

条图和柱图的区别只在于`xyflip`开关选项。

### Unstacked hBar 平铺条图
```{r unstack hbar}
echartR(data = dtiris, x = ~Param, y = ~Mean, 
        series = ~Species, xyflip=T,
        type = 'bar', palette='stata',
        title = paste("hBar - Parameter Mean by Species", "(iris)"), 
        xlab = 'Parameter', ylab = 'Mean', legend_pos=c('right','center'))
```

### Stacked hBar 堆积条图
```{r stack hbar}
echartR(data = dtiris, x = ~Param, y = ~Mean, 
        series = ~Species, stack=T, xyflip=T,
        type = 'bar', palette='calc',
        title = paste("hBar - Parameter Mean by Species", "(iris)"), 
        xlab = 'Parameter', ylab = 'Mean', legend_pos=c('right','center'))
```

## Pie 饼图

用`mtcars`作为作图数据集。

```{r pie data}
dtcars <- mtcars
dtcars$car <- row.names(dtcars)
dtcars$transmission <- as.factor(dtcars$am)
levels(dtcars$transmission) <- c("Automatic","Manual")
dtcars$cylinder <- as.factor(dtcars$cyl)
dtcars$carburetor <-as.factor(dtcars$carb)
```

```{r pie}
echartR(dtcars, x = ~transmission,  y = ~car, type='pie',
        palette='darikunica', 
        title='Number of Automatic/manual trasmitted cars (mtcars)')
```

## Ring 环图

环形图是饼图的变形，只需将`type`改为ring。Echarts中只需要把饼图的半径参数扩展为包含内外径的数组即可。

```{r ring}
echartR(dtcars, x = ~cylinder,  y = ~car, type='ring',
        palette='hc', title='Numver of Cylinders (mtcars)')
```

## Line 线图

### Unstacked Line 平铺线图
打开数据缩放`dataZoom=T`
```{r line}
echartR(dfiris, x = ~id, y= ~Value, series= ~Param, type='line', dataZoom=T,
        palette='tableauBlRd', xlab = 'Sample ID', ylab = 'Measure',
        title='Parameter measures (iris)')
```

线段平滑，不显示标志图形(`symbolList='none'`)
```{r linesmooth}
echartR(dfiris, x = ~id, y= ~Value, series= ~Param, type='linesmooth',
        symbolList=rep('none',10),
        palette='tableauPrGy', xlab = 'Sample ID', ylab = 'Measure',
        title='Parameter measures (iris)')
```

### Stacked Line 堆积线图
```{r line stacked}
echartR(dfiris, x = ~id, y= ~Value, series= ~Param, type='line',stack=T,
        palette='tableauBlRd12', xlab = 'Sample ID', ylab = 'Measure',
        title='Parameter measures (iris)')
```

线段平滑，不显示标志图形
```{r line stacked smooth}
echartR(dfiris, x = ~id, y= ~Value, series= ~Param, type='linesmooth',stack=T,
        palette='tableauGnOr12', xlab = 'Sample ID', ylab = 'Measure',
        symbolList=rep('none',10),
        title='Parameter measures (iris)')
```

## Area 面积图
Echarts中，面积图本质上被定义为线图，仅通过`itemStyle`参数渲染颜色。

### Unstacked Area 平铺面积图
```{r area}
echartR(dfiris, x = ~id, y= ~Value, series= ~Param, type='area',
        palette='BrBG', xlab = 'Sample ID', ylab = 'Measure',
        title='Parameter measures (iris)')
```

线段平滑
```{r areasmooth}
echartR(dfiris, x = ~id, y= ~Value, series= ~Param, type='areasmooth',
        palette='PiYG', xlab = 'Sample ID', ylab = 'Measure', 
        symbolList=rep('none',100), dataZoom=T,
        title='Parameter measures (iris)')
```

### Stacked Area 堆积面积图
```{r area stacked}
echartR(dfiris, x = ~id, y= ~Value, series= ~Param, type='area',stack=T,
        palette='PRGn', xlab = 'Sample ID', ylab = 'Measure',
        symbolList=rep('emptyCircle',nlevels(dfiris$Param)),
        title='Parameter measures (iris)')
```

线段平滑
```{r area stacked smooth}
echartR(dfiris, x = ~id, y= ~Value, series= ~Param, type='areasmooth',stack=T,
        palette='PuOr', xlab = 'Sample ID', ylab = 'Measure', 
        symbolList=rep('none',nlevels(dfiris$Param)),
        title='Parameter measures (iris)')
```

## Histogram 直方图



## Funnel 漏斗图

### Funnel 普通漏斗图
```{r funnel}
echartR(dtcars, x = ~carburetor,  y = ~car, type='funnel',
        palette='RdBu', 
        title='Number of carburetors of cars (mtcars)')
```

### Pyramid 金字塔图
金字塔图即逆序漏斗图

```{r pyramid}
echartR(dtcars, x = ~carburetor,  y = ~car, type='pyramid',
        palette='RdGy', 
        title='Number of carburetors of cars (mtcars)')
```

## Radar 雷达图



## Map 地图

```{r map gdp data}
gdp <- iconv("2014,广东,1103605 
2014,江苏,1059587 
2014,山东,967419 
2014,浙江,653668 
2014,河南,568786 
2014,河北,478953 
2014,辽宁,466018 
2014,四川,464555 
2014,湖北,445514 
2014,湖南,440328 
2014,福建,391609 
2014,上海,383554 
2014,北京,347249 
2014,安徽,339401 
2014,内蒙古,289274 
2014,陕西,287978 
2014,天津,255950 
2014,江西,255724 
2014,广西,255144 
2014,黑龙江,244829 
2014,重庆,232230 
2014,吉林,224715 
2014,云南,208612 
2014,山西,207714 
2014,新疆,150812 
2014,贵州,150599 
2014,甘肃,111273 
2014,海南,56989 
2014,宁夏,44802 
2014,青海,37460 
2014,西藏,14990 
2013,广东,1003746 
2013,江苏,955269 
2013,山东,882974 
2013,浙江,606609 
2013,河南,519212 
2013,河北,456976 
2013,辽宁,437216 
2013,四川,424026 
2013,湖北,398316 
2013,湖南,395622 
2013,福建,351347 
2013,上海,348804 
2013,北京,314871 
2013,安徽,307416 
2013,内蒙古,271788 
2013,陕西,259078 
2013,黑龙江,232237 
2013,广西,232158 
2013,天津,232031 
2013,江西,231520 
2013,吉林,209608 
2013,重庆,204364 
2013,山西,203485 
2013,云南,189255 
2013,新疆,134991 
2013,贵州,129284 
2013,甘肃,101208 
2013,海南,50805 
2013,宁夏,41417 
2013,青海,33925 
2013,西藏,13041 
2012,广东,904046 
2012,江苏,856368 
2012,山东,792289 
2012,浙江,549154 
2012,河南,468900 
2012,河北,420990 
2012,辽宁,393607 
2012,四川,378183 
2012,湖北,352482 
2012,湖南,350958 
2012,上海,319710 
2012,福建,312107 
2012,北京,283238 
2012,安徽,272666 
2012,内蒙古,251574 
2012,陕西,228969 
2012,黑龙江,216896 
2012,广西,206497 
2012,江西,205131 
2012,天津,204259 
2012,山西,191886 
2012,吉林,189136 
2012,重庆,180746 
2012,云南,163318 
2012,新疆,118896 
2012,贵州,108550 
2012,甘肃,89508 
2012,海南,45236 
2012,宁夏,37090
2012,青海,29997 
2012,西藏,11105",from='CP936')

dtgdp <- unlist(strsplit(gdp,split=",|\n",perl=T))
dtgdp <- as.data.frame(t(matrix(dtgdp,nrow=3)),stringsAsFactors=F)
names(dtgdp) <- c('Year','Prov',"GDP")
dtgdp$GDP <-as.numeric(dtgdp$GDP)
dtgdp$Prov <- as.factor(dtgdp$Prov)
dtgdp$Year<- as.factor(dtgdp$Year)

knitr::kable(dcast(dtgdp,Prov~Year,sum), format='html',
             caption="Table: 2012-2014 GDP of Provinces in China (Million USD)")
```

### Area 区块标注

由于汉字的编码问题，无法顺利出图。用世界GDP粗糙演示。
```{r map}
worldgdp <- data.frame(country=c('United States of America','China','Japan',
                                 'Germany','United Kingdom','France','Brazil',
                                 'Italy','India','Russia','Canada','Australia'),
                       GDP=c(17418925,10380380,4616335,3859547,2945146,2846889,
                             2353025,2147952,2049501,1857461,1788717,1444189))
echartR(worldgdp, x = ~country, y = ~GDP, type=c('map','world','area'),
        title="Nations with top GDPs (Million USD)",palette='',
        dataRange=c("High","Low"))
```

### Point 点标注


## Chord 和弦图

## Force 力导向布局图